【裁判字號】    97,消債更,1904
【裁判日期】    980430
【裁判案由】    更生事件
【裁判全文】
臺灣板橋地方法院民事裁定          97年度消債更字第1904號
聲  請  人  甲○○
上列當事人因消費者債務清理事件聲請更生，本院裁定如下：
    主  文
聲請駁回。
聲請費用由聲請人負擔。
    理  由
一、按債務人不能清償債務或有不能清償之虞者，得依本條例所
    定更生或清算程序，清理其債務，消費者債務清理條例第 3
    條定有明文。又聲請更生或清算不合程式或不備其他要件者
    ，法院應以裁定駁回之，但其情形可以補正者，法院應定期
    間先命補正，復為同條例第8條所明定。
二、本件聲請意旨略以：聲請人目前債務總金額為新臺幣（下同
    ）967662元（見本院卷第46頁），具有不能清償債務之情事
    ，消費者債務清理條例施行後，前已提出債權人清冊，向最
    大債權金融機構台新國際商業銀行股份有限公司請求共同協
    商債務清償方案，台新銀行雖提出分150期，利率 0%，每月
    清償9132元之還款方案，惟聲請人任職於弘暉工程行從事土
    木工程施作，民國95、96年每月平均所得約23702元，97年1
    至10月每月平均收入僅18700元，而其每月支出即達13067元
    ，再聲請人配偶林芬蘭雖月入約 3萬元，但其每月仍須償還
    房屋貸款 22000元，若再扣除水電等分攤費用額後，僅餘約
    4657元可勉強餬口，因此，聲請人因為入不敷出，無力清償
    前開還款條件，故雙方協商不成立，而其既經前置協商程序
    不成立（見本院卷第 5頁），且無擔保或無優先權之債務總
    額未逾1200萬元，復未經法院裁定開始清算程序或宣告破產
    ，依法自得聲請更生程序，懇請裁定開始更生等語。
三、經查：
  1.聲請人之主張，固有前置協商不成立通知書（本院卷第 7頁
    ）、財團法人金融聯合徵信中心債權人清冊、財政部臺灣省
    中區國稅局綜合所得稅各類所得資料清單、在職證明書（第
    20頁）、薪資袋（第26至29頁）、戶籍謄本及台新銀行97年
    11月26日台新債協97法字第 10568號函（本院卷第36至44頁
    ）在卷可憑；惟按聲請人聲請准許更生，仍應符合消費者債
    務清理條例第 3條規定，以債務人有不能清償債務或有不能
    清償之虞為要件。
  2.惟本件聲請人雖表示其債務總額為967662元，且目前每月平
    均薪資僅為18700元，而台新銀行要求其每月清償 9132元，
    因其入不敷出，無法接受云云，然查聲請人年僅36歲（見本
    院卷第42頁戶籍謄本）正值壯年，且觀諸聲請人95、96年間
    每月平均所得可達 23702元，雖其目前每月平均收入僅約為
    18700 元左右，但聲請人並非無努力工作以增加報酬之空間
    ；再茍以聲請人目前之收入減去協商金額9132元，聲請人每
    月仍剩下9568元可供花用，應足支應聲請人每月之必要開銷
    8568元（見本院卷第15頁聲請人財產及收入狀況說明書），
    雖其所餘之金額無法完全支付其扶養子女之費用，但聲請人
    之配偶每月仍有3 萬元左右之收入，扣掉房屋貸款22000 元
    ，餘額可供減輕聲請人之扶養負擔，職此，聲請人應無不能
    清償債務之情事。
四、綜上所述，本件聲請人既無消費者債務清理條例第 3條所稱
    不能清償債務或不能清償之虞，其更生聲請自與法不合，且
    該欠缺又屬無從補正，依上說明，自應駁回其聲請，爰裁定
    如主文。
中    華    民    國    98    年    4     月    30    日
              民事第三庭    法      官  陳映如
上為正本係照原本作成
如不服本裁定，應於裁定送達後10日內，以書狀向本院提出抗告
，並繳納抗告費新臺幣1千元
中    華    民    國    98    年    4     月    30    日
                            書  記  官  李錦輝


司法院資訊處製作；財團法人民間司法改革基金會備份。
